ACORDAO-COMPLETO-2397995

ACÓRDÃO 7291/2020 ATA 22/2020 - PRIMEIRA CÂMARA

VISTOS, relatados e discutidos estes autos em que se examinam atos de admissão emitidos pela Liquigás Distribuidora S.A. - Petrobras - MME,
	ACORDAM os Ministros do Tribunal de Contas da União, reunidos em sessão da Primeira Câmara, diante das razões expostas pelo Relator, em:
	9.1. considerar legais as admissões de Alberto Yutaka Shimabukuro, Bruna Regina Alcantara de Moraes, Christyan Castelhano Miguel, Deivid Luz Ketzer, Fernando Verissimo Ribeiro dos Santos, Henrique Politi Corsi, Luiza Moro Oliveira, Marcos Masashi Takenouchi , Tais Diordiu e Yasmin Barcelos dos Santos Cordeiro, concedendo o registro aos atos correspondentes
	9.2. dar ciência deste acórdão à Liquigás Distribuidora S.A. - Petrobras - MME.

Atos de admissão.

Primeira Câmara

3. Interessados: Alberto Yutaka Shimabukuro (XXX.400.338-XX); Bruna Regina Alcantara de Moraes (XXX.688.558-XX); Christyan Castelhano Miguel (XXX.306.798-XX); Deivid Luz Ketzer (XXX.595.060-XX); Fernando Verissimo Ribeiro dos Santos (XXX.637.289-XX); Henrique Politi Corsi (XXX.258.908-XX); Luiza Moro Oliveira (XXX.334.090-XX); Marcos Masashi Takenouchi (XXX.568.658-XX); Tais Diordiu (XXX.847.298-XX); Yasmin Barcelos dos Santos Cordeiro (XXX.454.307-XX).

13.1. Ministros presentes: Walton Alencar Rodrigues (Presidente), Benjamin Zymler e Bruno Dantas (Relator).
13.2. Ministro-Substituto convocado: Augusto Sherman Cavalcanti.
13.3. Ministro-Substituto presente: Weder de Oliveira.

BRUNO DANTAS

Por registrar as principais ocorrências havidas no andamento do processo, resumindo os fundamentos das peças acostadas aos autos, adoto como relatório, com os ajustes necessários, o parecer elaborado pelo Ministério Público junto ao TCU (peça 16) :
"Versam os autos sobre processo consolidado com admissões realizadas pela empresa Liquigás Distribuidora S.A. - Petrobras - MME. 
2.	Após a realização de crítica eletrônica, a Secretaria de Fiscalização de Pessoal - Sefip - opina pela exclusão, por duplicidade, do ato de admissão de Yasmin Barcelos dos Santos Cordeiro, e pela legalidade e registro dos demais atos (peças n.ºs 12 e 13) .
3.	Em consulta aos sistemas e-Pessoal e Sisac, observamos que a empregada Yasmin Barcelos dos Santos Cordeiro não possui outro ato de admissão nas bases do Tribunal, idêntico ao que consta de peça n.º 9. Portanto, com as devidas vênias, não procede o encaminhamento proposto pela unidade técnica, para exclusão do formulário de peça n.º 9, por duplicidade.
4.	Ao analisarmos o ato de peça n.º 9, não identificamos nenhuma irregularidade, razão pela qual opinamos pela legalidade e registro da admissão de Yasmin Barcelos dos Santos Cordeiro.
5.	Em relação aos demais atos, acompanhamos a proposta de legalidade e registro.
6.	Por todo o exposto, com as escusas de estilo por discordar parcialmente da proposta trazida pela Sefip às peças n.ºs 12 e 13, esta representante do Ministério Público de Contas propõe ao Tribunal que considere legais e ordene o registro a todos os atos de admissões constantes dos presentes autos."
	É o relatório.

não há.

Procuradora-Geral Cristina Machado da Costa e Silva.

ADMISSão. ausência de duplicidade de ato. legalidade e registro.

ATOS DE ADMISSÃO (ADS)

Secretaria de Fiscalização de Pessoal (Sefip).

Cuida o processo de atos de admissão emitidos pela Liquigás Distribuidora S.A..
2.	A Secretaria de Fiscalização de Pessoal - Sefip propõe a exclusão, por duplicidade, do ato de admissão de Yasmin Barcelos dos Santos Cordeiro e a legalidade e registro dos demais atos examinados. O Ministério Público junto ao TCU - MPTCU discorda do encaminhamento oferecido pela Sefip em relação ao ato de Yasmin Barcelos dos Santos Cordeiro, por identificar que não há duplicidade nas bases do e-Pessoal e do Sisac, postulando pela legalidade e registro de todas as admissões.
3.	Assiste razão ao MPTCU. Com efeito, não há registro de outra admissão emitida em favor de Yasmin Barcelos dos Santos Cordeiro nas bases de atos do TCU. Nesse cenário, considerando que não foram identificadas impropriedades, todas as admissões ora apreciadas podem ser consideradas legais e registradas.
	Ante o exposto, voto por que o Tribunal adote a deliberação que ora submeto à apreciação deste Colegiado.
	TCU, Sala das Sessões Ministro Luciano Brandão Alves de Souza, em 7 de julho de 2020.
Ministro BRUNO DANTAS
Relator